臺灣板橋地方法院民事裁定　　　　　　　 96年度抗字第257號
抗　告　人　甲○○
　　　　　　　　　　　　樓
代　理　人　乙○○
上列抗告人與相對人臺灣土地銀行股份有限公司間因拍賣抵押物
事件，對於中華民國96年8 月23日本院96年度拍字第2323號裁定
提起抗告，本院裁定如下：
    主  文
抗告駁回。
抗告程序費用由抗告人負擔。
    理  由
一、本件相對人主張第三人黃思源於民國85年3 月15日以原裁定
    附表所示不動產為向相對人所負債務之擔保，設定最高限額
    新台幣（下同）2,910,000 元之抵押權，並依法登記在案。
    嗣第三人黃思源分別於85年4 月8 日、92年11月10日向相對
    人借款242 萬元、30萬元。惟第三人黃思源已於94年9 月8
    日死亡，由抗告人依法聲明限定繼承。另原裁定附表所示之
    不動產雖已由第三人林麗娟受讓，但依民法第867 條規定，
    其抵押權不因此受影響。茲因第三人黃思源對相對人負債1,
    758,757 元，已屆清償期而未為清償。為此，爰聲請准予拍
    賣抵押物等語，有相對人提出之他項權利證明書、不動產登
    記簿謄本、抵押權設定契約書、借據、授信約定書等影本在
    卷可證（見拍字卷第3 頁至第9 頁、第15頁至第17頁、第31
    頁至第34頁），原法院據以准許相對人拍賣抵押物之聲請，
    即無不合。又原裁定理由將上揭第三人黃思源於85年3 月15
    日以原裁定附表所示不動產為向相對人所負債務之擔保，設
    定最高限額2,910,000 元之抵押權，並分別於85年4 月8 日
    、92年11月10日向相對人借款242 萬元乙情，記載為係抗告
    人所為，誠屬有誤，應予更正，並此指明。
二、抗告人抗告意旨略以：緣提供原裁定附表不動產向相對人為
    借款之擔保，而向相對人借款之人係第三人黃思源，並非原
    裁定記載之抗告人，抗告人僅係第三人黃思源之限定繼承人
    ，故本件並非抗告人本身負債，原裁定內容顯有錯誤，為避
    免影響抗告人對外信用，請予更正。為此提起抗告，請求將
    原裁定廢棄等語。
三、按非訟事件裁定，除依法不得抗告者外，因裁定而權利受侵
    害者，得為抗告，非訟事件法第41條第1 項固有明文。惟所
    謂因裁定而權利受侵害之人，係指因裁定而其權利直接受侵
    害者而言。查本件係由相對人即債權人臺灣土地銀行股份有
    限公司向原審聲請對第三人林麗娟所有如原裁定附表所示不
    動產（下稱系爭不動產）准予拍賣，抗告人雖係向相對人借
    款之人（即第三人黃思源）之限定繼承人，然既非系爭不動
    產之所有權人，亦非原裁定之當事人，自不因原裁定而致其
    權利直接受侵害。因之，原裁定雖將抗告人列為關係人，惟
    其既不致因本件准許拍賣抵押物之裁定而受侵害，依非訟事
    件法第41條第1 項之規定，即應不得提起抗告，是抗告人提
    起本件抗告，應認係不合法，予以駁回。
四、爰依非訟事件法第46條、第21條第2 項，民事訴訟法第495
    條之1 第1 項、第444 條第1 項，裁定如主文。
中　　華　　民　　國　　96　　年　　11　　月　　2 　　日
              民事第一庭  　審判長法　官　李世貴
                                  法　官　許瑞東
                                  法　官　黃若美
正本係照原本作成。
本件不得再抗告。
中　　華　　民　　國　　96　　年　　11　　月　　7 　　日
                                  書記官　洪惠玲
